【裁判字號】    98,聲簡再,23
【裁判日期】    980930
【裁判案由】    聲請再審
【裁判全文】
臺灣桃園地方法院刑事裁定            98年度聲簡再字第23號
再審聲請人
即受判決人  甲○○
上列聲請人因聲請再審事件，對於本院民國98年8 月25日98年度
簡上字第547 號第二審確定判決（第一審刑事簡易判決案號：本
院97年度壢簡字第3141號；聲請簡易判決處刑案號：臺灣桃園地
方法院檢察署97年度偵字第18382 號），聲請再審，本院裁定如
下：
    主  文
再審之聲請駁回。
    理  由
一、本件再審聲請意旨：詳如附件聲請再審狀所載。
二、按聲請再審，應以再審書狀敘述理由，附具原判決之繕本及
    證據，提出於管轄法院為之，法院認為聲請再審之程序違背
    規定者，應以裁定駁回之，刑事訴訟法第429 條及第433 條
    分別定有明文。又刑事訴訟法第429 條所明定之聲請再審程
    序若有欠缺，非程序中所得補正，如確具有聲請再審之理由
    ，只能另行依法聲請（最高法院71年臺抗字第337 號判例意
    旨參照）。次按除刑事訴訟法第420 條之再審事由規定外，
    不得上訴於第三審之案件，其係經第二審法院為有罪之判決
    確定者，第二審法院判決時如就足生影響於判決之重要證據
    漏未審酌者，得為受判決人之利益聲請再審，刑事訴訟法第
    421 條定有明文。又所謂「足生影響於判決之重要證據漏未
    審酌」，係指當事人於第二審法院判決前所提出之證物，足
    以影響、變更判決結果，而法院漏未審酌而言，如第二審判
    決前所提出之證據，經第二審法院依調查之結果，本於論理
    法則、經驗法則，取捨證據後認定事實者，則不包括之。亦
    即，聲請再審者，倘據刑事訴訟法第421 條所定之以「有足
    以影響於判決之重要證據漏未審酌」為理由而聲請者，必須
    該證據於原確定判決前已經提出，而法院漏未審酌，且該證
    據確屬真實，而足據以認定受判決人應受無罪、或免訴、或
    輕於原審所認定罪名者，始得准予再審，倘若該證據於原確
    定判決前業經提出，而法院亦已加以審酌，僅聲請人爭執原
    確定判決對於該證據之取捨者，尚不能以之為准許再審之準
    據。
三、經查：
(一)、本件聲請人所涉傷害等案件，業經本院以97年度壢簡字第31
    41號、98年度簡上字第547 號判處拘役40日，如易科罰金，
    以新臺幣（下同）1,000 元折算1 日，並於民國98年8 月25
    日確定，此有前開刑事判決及臺灣高等法院被告全國前案紀
    錄表各1 份在卷可稽，並經本院調取上揭卷宗核閱屬實。
(二)、本件聲請人聲請再審，雖提出聲請刑事再審理由狀，然迄未
    附具原確定判決即98年度簡上字第547 號判決之繕本，是其
    聲請再審之程序顯於法未合，且屬不可補正情形，揆諸首開
    說明，聲請人之聲請既違背聲請再審程序，顯不合法，自應
    以裁定駁回其聲請，合先敘明。
(三)、又本件聲請人雖以刑事訴訟法第421 條之「原審漏未審酌重
    要證據」為本件聲請之法律依據，然揆諸聲請理由所述：聲
    請人自始至終皆未承認證人謝菊蘭、林保勝、陳明宏所證述
    之證詞，上揭證人涉犯偽證罪，且證人業經聲請人提出妨害
    名譽之告訴，證人身分有瑕疵，又告訴人即證人鄒憲清與前
    開證人之證詞亦不一致，告訴人鄒憲清明顯說謊，整件聲請
    人涉犯傷害案件實係經過精密設計的陷阱，目的是要聲請人
    受刑罰，又聲請人當時係因遭證人鄒憲清摔眼鏡及咬左拇指
    ，始正當防衛反擊，原審認事實之流程有誤，且現今立法院
    打架有判刑40天這麼重嗎云云，均業據聲請人於本院98年度
    簡上字第547 號案件審理時，於98年6 月29日及同年8 月3
    日所提出之上訴理由陳報狀中詳細載明（見98年度簡上字第
    54 7號案卷），聲請人提起再審之理由無非係指摘證人謝菊
    蘭、林保勝、陳明宏、鄒憲清等人證言之證據價值及認原審
    認定事實有誤並量刑過重，惟此乃係原審法官之心證層次，
    上開證據資料既於原審中即已提出，並均經法官調查後於原
    審判決書中認定其證據價值而為合法之科刑，自無就足以影
    響於原確定判決之重要證據漏未審酌之情形，蓋確定判決如
    何審酌上開證據及量刑乃其自由心證之範圍，本屬原確定判
    決承審法官之職權，而與漏未審酌本屬有間，故聲請人以此
    聲請再審，委無足採。此外本件未據聲請人提出其他新證據
    或得再審之理由可資憑佐，從而本件聲請為無理由，亦應予
    裁定駁回。
四、據上論斷，應依刑事訴訟法第433 條、第434 條第1 項，裁
    定如主文。
中    華    民    國    98    年    9     月    30    日
                  刑事第四庭  審判長法  官  袁雪華
                                    法  官  林宜靜
                                    法  官  張宇葭
以上正本證明與原本無異。
如不服本裁定應於送達後5 日內向本院提出抗告狀
                                    書記官  高  平
中    華    民    國    98    年   10     月     5    日


司法院資訊處製作；財團法人民間司法改革基金會備份。
